【裁判字號】    96,上易,737
【裁判日期】    970312
【裁判案由】    毀損等
【裁判全文】
臺灣高等法院臺南分院刑事判決         96年度上易字第737號
上  訴  人
即  被  告  丙○○
                    （現另案於台灣台南監獄台南分監）
上列上訴人因毀損等案件，不服臺灣臺南地方法院九十六年度易
字第一二八九號中華民國九十六年十月三十一日第一審判決（起
訴案號：臺灣臺南地方法院檢察署九十六年度偵緝字第一六一０
、一六一一號），提起上訴，本院判決如下：
    主  文
上訴駁回。
    事  實
一、丙○○前因施用毒品案件，經臺灣臺南地方法院判處有期徒
    刑五月確定，於民國九十五年十二月二十八日易科罰金執行
    完畢。而乙○○係丙○○之前妻，甲○○○則係乙○○之姑
    姑，與丙○○分別有家庭暴力防治法第三條第一款、第四款
    之家庭成員關係。丙○○上開案件甫執行完畢，猶不知警惕
    ，復於九十六年五月二十七日下午二時三十分許，前往甲○○○位於台南縣北門鄉保吉村三一九號住處，以手撞、腳踹
    甲○○○該住處前門紗門，致該紗門落地鎖損壞、紗門破損
    致令不堪用。丙○○並向甲○○○恐嚇稱：要甲○○○之子
    王常文出面賠不是，否則要拿槍將之打死，隨時來找沒關係
    ，渠人、槍均已準備好等語，致甲○○○因之心生畏懼。又
    於九十六年六月八日下午二時三十分許，至乙○○位於台南
    縣北門鄉中樞村溪底寮七０之十五號住處，向乙○○恐嚇稱
    ：要拿槍打死及開車撞死乙○○及其家人，並要破壞乙○○
    父親魚塭等語，致乙○○因之心生畏懼。
二、案經甲○○○、乙○○訴由台南縣警察局學甲分局報請臺灣
    臺南地方法院檢察署檢察官偵查起訴。
    理  由
一、證據能力方面：
    按被告以外之人於審判外之陳述，雖不符刑事訴訟法第一百
    五十九條之一至第一百五十九條之四之規定，而經當事人於
    審判程序同意作為證據，法院審酌該言詞陳述  或書面陳述
    作成時之情況，認為適當者，亦得為證據。當事人、代理人
    或辯護人於法院調查證據時，知有第一百五十九條第一項不
    得為證據之情形，而未於言詞辯論終結前聲明異議者，視為
    有前項之同意。」，刑事訴訟法第一百五十九條之五定有明
    文。查本件檢察官所舉所有書面及言詞陳述之證據能力，經
    本院於言詞辯論期日提示被告，然迄言詞辯論終結均未據聲
    明異議，本院審酌該等供述證據之取得過程並無瑕疵，與本
    案待證事實間復具有相當之關聯性，以之為本案證據尚無不
    當，自得採為證據，先予敘明。
二、實體方面：
  (一)訊據被告對其先後前揭時地前往甲○○○、乙○○住處之事
    實並不爭執，惟否認有何犯行，並辯稱：當時喝酒醉，未出
    言恐嚇，亦未毀損甲○○○住處前門紗門云云。然查上開事
    實業據被告於原審審理時坦承不諱，核與證人即甲○○○、
    乙○○、黃啟清於警詢時之供述及檢察官偵查中證述情節相
    符，並有現場照片在卷可資佐證，被告上開毀損及恐嚇之犯
    行均堪認定，其於本院上訴程序所為上開辯解，要屬畏罪卸
    責之詞，不足採信。被告犯行事證明確，應予依法論科。
  (二)核被告所為毀損甲○○○住處前門部分，係犯刑法第三百五
    十四條之毀損罪，其先後出言恐嚇甲○○○、乙○○部分，
    均係犯同法第三百零五條之恐嚇危害安全罪。告訴人乙○○
    為被告之前配偶；另告訴人甲○○○為告訴人乙○○之姑姑
    ，與被告曾為三親等之旁系姻親，其等間分別具有家庭暴力
    防治法第三條第一款、第四款所定之家庭成員關係，被告對
    於告訴人乙○○、甲○○○分別實施精神上不法侵害之行為
    ，應屬家庭暴力防治法第二條第二項所定之家庭暴力罪。被
    告所犯上開三罪，犯意各別，行為互異，應分論併罰。又被
    告前因施用毒品案件，經臺灣臺南地方法院判處有期徒刑五
    月確定，於九十五年十二月二十八日易科罰金執行完畢，有
    被告前案紀錄表在卷可稽，五年以內故意再犯本件有期徒刑
    以上之罪，為累犯，均應依刑法第四十七條規定加重其刑。
  (三)原審以被告犯罪事證明確，因予適用家庭暴力防治法第二條
    第二項，刑法第三百零五條、第三百五十四條、第四十七條
    第一項、第五十一條第五款，刑法施行法第一條之一等規定
    ，並敘明審酌被告不知以理性思考處理問題，動輒以激烈手
    段毀損告訴人之紗門並出言恫嚇告訴人，其行為造成告訴人
    財產上及心理上之危害甚鉅，惡性非輕，惟念及被告於原審
    審理中業已坦白犯行，承認犯錯，另告訴人亦均當庭表示願
    再給予被告機會等一切情狀，就其所犯毀損罪，量處有期徒
    刑三月，就所犯二次恐嚇危害安全罪，各量處有期徒刑三月
    ，並定其應執行刑為有期徒刑七月。
  (四)本院經核原判決認事用法均無違誤，量刑亦屬妥適，被告上
    訴意旨否認犯罪，並指摘原判決量刑過重，均無理由，應駁
    回其上訴。
據上論斷，應依刑事訴訟法第三百六十八條，判決如主文。
本案經檢察官范文豪到庭執行職務。
中    華    民    國    97    年    3     月    12    日
                  刑事第六庭    審判長法  官  蔡崇義
                                      法  官  曾文欣
                                      法  官  杭起鶴
以上正本證明與原本無異。
不得上訴。
                                      書記官  魏安里
中    華    民    國    97    年    3     月    12    日
附錄：本判決論罪科刑法條：
中華民國刑法第305條：
以加害生命、身體、自由、名譽、財產之事，恐嚇他人致生危害
於安全者，處二年以下有期徒刑、拘役或三百元以下罰金。
中華民國刑法第354條：
毀棄、損壞前二條以外之他人之物或致令不堪用，足以生損害於
公眾或他人者，處二年以下有期徒刑、拘役或五百元以下罰金。


司法院資訊處製作；財團法人民間司法改革基金會備份。
